臺灣高等法院刑事裁定
111年度抗字第1497號
抗  告  人
即  受刑人  秦嘉祥


                （現於法務部○○○○○○○○○執行中）
上列抗告人即受刑人因聲請定其應執行刑案件，不服臺灣新北地
方法院中華民國111年9月5日裁定（111年度聲字第2375號），提
起抗告，本院裁定如下：
    主  文
抗告駁回。                                              
    理  由
一、原裁定意旨略以：受刑人秦嘉祥因犯詐欺等案件，先後經判
    決確定如附表，且受刑人犯如附表所示16罪，均於附表編號
    1至5裁判確定前所犯等情，有各該裁判書、本院被告前案紀
    錄表各1份在卷可稽。又附表編號10至16所示之罪所處之刑
    雖均不得易科罰金，而附表編號1至9所示之罪所處之刑則均
    得易科罰金，然受刑人既於執行中請求檢察官聲請定應執行
    刑，有受刑人出具之定刑聲請切結書1份在卷可稽，是檢察
    官聲請就上開16罪所處之刑定其應執行之刑，於法即無不合
    ，應予准許。衡酌受刑人所犯各罪之犯罪類型、行為態樣、
    手段、動機、侵害法益種類及責任非難程度，兼衡責罰相當
    與刑罰經濟之原則，對於受刑人所犯數罪為整體非難評價，
    並佐以附表編號1至5、編號6至7、編號11至13、編號14至16
    等各罪曾定應執行刑之總和範圍內，及受刑人對本件定應執
    行刑之意見等情，定其應執行之刑5年2月，且不諭知易科罰
    金折算標準等語。
二、抗告意旨略以：抗告人即受刑人（下稱抗告人）於民國108
    至109年間所犯之16罪，皆係抗告人圖一時私欲而侵害他人
    法益，犯後坦承且已悔悟自省。懇請重新考量抗告人所犯數
    罪間之關連與加重效應，衡量應執行刑之妥適比例，給予自
    新機會，使抗告人能夠早日復歸社會，補償被害人所受之傷
    害云云。
三、按數罪併罰之定應執行之刑，乃對犯罪行為人本身及所犯各
    罪之總檢視，除應考量行為人所犯數罪反應出之人格特性，
    並應權衡審酌行為人之責任與整體刑法目的，包含各別刑罰
    規範之目的、輕重罪間體系之平衡、整體犯罪非難評價、各
    行為彼此間之偶發性、與被告前科之關聯性、各行為所侵害
    法益之專屬性或同一性、數罪對法益侵害之加重效應、罪數
    所反映之被告人格特性與犯罪傾向、社會對特定犯罪行為處
    罰之期待等因素，在量刑權之法律拘束性原則下，依刑法第
    51條第5款之規定，採限制加重原則，以宣告各刑中之最長
    期為下限，各刑合併之刑期為上限，但最長不得逾30年，資
    為量刑自由裁量權之外部界限，並應受法秩序理念規範之比
    例原則、平等原則、責罰相當原則、重複評價禁止原則等自
    由裁量權之內部抽象價值要求界限之支配，使以輕重得宜，
    罰當其責，俾符合法律授與裁量權之目的，以區別數罪併罰
    與單純數罪之不同，兼顧刑罰衡平原則（最高法院96年度台
    上字第7583號、100年度台上字第21號判決意旨參照）。
四、經查：
  ㈠抗告人秦嘉祥因詐欺等案件，經法院先後判處如附表所示之
    刑（聲請書附表誤載部分，業經更正如本件附表所示），均
    分別確定在案。而附表編號1至5所示各罪，經臺灣臺北地方
    法院以109年度審簡字第2064、2065號判決定應執行有期徒
    刑7月確定；附表編號6至7所示各罪，經臺灣橋頭地方法院
    （下稱橋頭地院）以109年度簡字第2038號判決定應執行有
    期徒刑8月確定；附表編號11至13所示各罪，經橋頭地院以1
    09年度訴字第478號判決定應執行有期徒刑1年5月確定；附
    表編號14至16所示各罪，經原審法院以110年度訴字第68號
    判決定應執行有期徒刑1年4月確定，有各該裁判及本院被告
    前案紀錄表附卷可憑。另附表編號1至9所示之罪刑，為得易
    科罰金之罪，原不得與附表10至16所示不得易科罰金之罪合
    併定應執行刑，然受刑人業已請求檢察官就附表各編號所示
    之罪合併聲請定應執行刑，此有定刑聲請切結書1份附卷可
    憑（見臺灣新北地方檢察署111年度執聲字第1741號卷第13
    頁），合於刑法第53條、第51條第5款、第50條第2項之規定
    。原裁定於各刑中之最長期（有期徒刑1年4月）以上、各刑
    合併之刑期（有期徒刑9年7月：3月+3月+3月+3月+3月+4月+
    5月+4月+4月+1年4月+7月+1年1月+7月+1年1月+1年1月+1年2
    月）以下，且未違反不利益變更禁止（有期徒刑6年：7月+8
    月+4月+4月+1年4月+1年5月+1年4月）之法定範圍內定應執
    行有期徒刑5年2月，經核並未逾越刑法第51條第5款之界限
    ，符合量刑裁量之外部性界限及內部性界限，亦無明顯過重
    而違背比例原則或公平正義之情形之裁量權濫用情事，又適
    用「限制加重原則」之量刑原理，對抗告人給予適度之刑罰
    折扣，符合法律授與裁量權之目的，並無違誤。
  ㈡經綜合考量抗告人前開各罪之性質、次數，以及所反應出之
    人格特性，並權衡審酌行為人之責任與整體刑法目的及相關
    刑事政策，認原裁定在量刑權之法律拘束性原則下，依刑法
    第51條第5款規定，採限制加重原則，以宣告各刑中之最長
    期為下限，各刑合併之刑期為上限，且未逾越前定之執行刑
    加計其他裁判宣告刑總和（即有期徒刑6年），已給予適度
    之刑罰折扣，符合法律授與裁量權之目的，並無濫用裁量權
    之情形，亦或不符罪責相當、比例原則等情，自屬適當。抗
    告人猶執前詞提起抗告，指摘原裁定不當，為無理由，應予
    駁回。
五、據上論斷，應依刑事訴訟法第412 條，裁定如主文。
中　　華　　民　　國　　111 　年　　10　　月　　24　　日
                  刑事第二十三庭審判長法　官  許永煌
　　　　　　　　　　　　　　　　　    法　官  吳定亞
　　　　　　　　　　　　　　　　　    法　官  黃美文　　
以上正本證明與原本無異。
如不服本裁定，應於收受送達後5日內向本院提出抗告狀。
                                　    書記官  彭威翔
中　　華　　民　　國　　111 　年　　10　　月　　25　　日
附表：
編號  1 2至4 5 罪名  侵占 偽造文書 詐欺 宣告刑  有期徒刑3月，如易科罰金，以新臺幣1千元折算1日 共3罪，各處有期徒刑3月，如易科罰金，均以新臺幣1千元折算1日 有期徒刑3月，如易科罰金，以新臺幣1千元折算1日 犯罪日期  108年5月14日 108年5月27日、同年月29日、同年6月10日 108年7月6日 偵查(自訴)機關年度案號  臺北地檢109年度偵緝字第467、468、470號 臺北地檢109年度偵緝字第467、468、470號 臺北地檢109年度偵緝字第467、468、470號 最後事實審 法　　院 臺灣臺北地方法院 臺灣臺北地方法院 臺灣臺北地方法院  案　　號 109年度審簡字第2064、2065號 109年度審簡字第2064、2065號 109年度審簡字第2064、2065號  判決日期 109年10月15日 109年10月15日 109年10月15日  確定判決 法　　院 臺灣臺北地方法院 臺灣臺北地方法院 臺灣臺北地方法院  案　　號 109年度審簡字第2064、2065號 109年度審簡字第2064、2065號 109年度審簡字第2064、2065號  判決 確定日期 109年12月1日 109年12月1日 109年12月1日 是否為得易科罰金之案件  是 是 是 備註  臺北地檢109年度執字第7239號 臺北地檢109年度執字第7239號 臺北地檢109年度執字第7239號   編號1至5應執行有期徒刑7月   
編號  6 7 8 罪名  妨害秘密 妨害秘密 詐欺 宣告刑  有期徒刑4月，如易科罰金，以新臺幣1千元折算1日 有期徒刑5月，如易科罰金，以新臺幣1千元折算1日 有期徒刑4月，如易科罰金，以新臺幣1千元折算1日 犯罪日期  108年12月某日至109年1月21日 109年1月21日 109年4月29日、同年5月9日、同年6月11日 偵查(自訴)機關年度案號  橋頭地檢109年度偵緝字第345號 橋頭地檢109年度偵緝字第345號 高雄地檢109年度偵字第18973號 最後事實審 法　　院 臺灣橋頭地方法院 臺灣橋頭地方法院 臺灣高雄地方法院  案　　號 109年度簡字第2038號 109年度簡字第2038號 109年度簡字第4166號  判決日期 109年11月3日 109年11月3日 110年1月29日  確定判決 法　院 臺灣橋頭地方法院 臺灣橋頭地方法院 臺灣高雄地方法院  案　　號 109年度簡字第2038號 109年度簡字第2038號 109年度簡字第4166號  判決 確定日期 109年12月3日 109年12月3日 110年3月17日 是否為得易科罰金之案件  是 是 是 備註  橋頭地檢110年度執字第19號 橋頭地檢110年度執字第19號 高雄地檢110年度執字第2580號   編號6至7應執行有期徒刑8月（已執畢）   
編號  9 10 11 罪名  偽造文書 詐欺 詐欺 宣告刑  有期徒刑4月，如易科罰金，以新臺幣1千元折算1日 有期徒刑1年4月 有期徒刑7月 犯罪日期  108年初至同年4月29日 108年4月29日至同年5月1日 109年2月1日 偵查(自訴)機關年度案號  臺南地檢109年度偵緝字第224、469號 臺南地檢109年度偵緝字第224、469號 橋頭地檢109年度偵緝字第346號 最後事實審 法　　院 臺灣臺南地方法院 臺灣臺南地方法院 臺灣橋頭地方法院  案　　號 109年度訴字第840號 109年度訴字第840號 109年度訴字第478號  判決日期 110年3月10日 110年3月10日 110年3月31日  確定判決 法　　院 臺灣臺南地方法院 臺灣臺南地方法院 臺灣橋頭地方法院  案　　號 109年度訴字第840號 109年度訴字第840號 109年度訴字第478號  判決 確定日期 110年4月13日 110年4月13日 110年5月5日 是否為得易科罰金之案件  是 否 否 備註  臺南地檢110年度執字第2948號 臺南地檢110年度執字第2947號 橋頭地檢110年度執字第2555號     編號11至13應執行有期徒刑1年5月 
編號  12 13 14至15 罪名  詐欺 詐欺 詐欺 宣告刑  有期徒刑1年1月 有期徒刑7月 共2罪，各處有期徒刑1年1月 犯罪日期  109年2月4日至同年月18日 109年2月22日 108年7月23日、同年月24日 偵查(自訴)機關年度案號  橋頭地檢109年度偵緝字第346號 橋頭地檢109年度偵緝字第346號 新北地檢109年度偵字第4942號等 最後事實審 法　　院 臺灣橋頭地方法院 臺灣橋頭地方法院 臺灣新北地方法院  案　　號 109年度訴字第478號 109年度訴字第478號 110年度訴字第68號  判決日期 110年3月31日 110年3月31日 111年3月18日  確定判決 法　　院 臺灣橋頭地方法院 臺灣橋頭地方法院 臺灣新北地方法院  案　　號 109年度訴字第478號 109年度訴字第478號 110年度訴字第68號  判決 確定日期 110年5月5日 110年5月5日 111年5月18日 是否為得易科罰金之案件  否 否 否 備註  橋頭地檢110年度執字第2555號 橋頭地檢110年度執字第2555號 新北地檢111年度執字第4569號   編號11至13應執行有期徒刑1年5月  編號14至16應執行有期徒刑1年4月 
編號  16 （以下空白） （以下空白） 罪名  詐欺   宣告刑  有期徒刑1年2月   犯罪日期  108年8月13日   偵查(自訴)機關 年度案號  新北地檢109年度偵字第4942號等   最後事實審 法　　院 臺灣新北地方法院    案　　號 110年度訴字第68號    判決日期 111年3月18日    確定 判決 法　　院 臺灣新北地方法院    案　　號 110年度訴字第68號    判　　決 確定日期 111年5月18日   是否為得易科 罰金之案件  否   備註  新北地檢111年度執字第4569號     編號14至16應執行有期徒刑1年4月